【裁判字號】    95,上易,1435
【裁判日期】    950920
【裁判案由】    竊盜
【裁判全文】
臺灣高等法院刑事判決                95年度上易字第1435號
上  訴  人  臺灣士林地方法院檢察署檢察官
上  訴  人
即  被  告  丁○○
            乙○○
                      4樓
前列二人共同
選任辯護人  余鐘柳律師
上列上訴人因被告竊盜案件，不服臺灣士林地方法院95年度易字
第72號，中華民國95年5月2日第一審判決（起訴案號：臺灣士林
地方法院檢察署94年度偵字第9874號），提起上訴，本院判決如
下：
    主  文
上訴駁回。
    事  實
一、乙○○原係受僱於丙○○駕駛X6-065號曳引車（含68-KW 號
    板架，價值約新台幣「下同」300 萬元，登記在賀勝交通有
    限公司名義，以下簡稱曳引車）的司機，惟該曳引車於乙○○下班後，向由丙○○自行保管，停放在其向第3 人承租位
    於台北市○○區○○路3段153號之哲揚停車場，94年7月初
    以後，該曳引車改由丙○○聘請之他人駕駛。詎乙○○、戊○○因缺錢花用，丁○○為銷贓謀取私利。3 人竟共同意圖
    為自己不法所有，先由乙○○、戊○○ (已同案判刑確定)
    謀議計畫竊取該曳引車，乙○○並提供其事先複製之曳引車
    鑰匙（未扣案）予戊○○，丁○○則同意低價購買該曳引車
    。94年7月19日，乙○○與戊○○，戊○○與丁○○共同基
    於竊盜犯意聯絡，在當日清晨4時許，乙○○開車載戊○○
    前往停放曳引車之哲揚停車場，由戊○○持乙○○先前交付
    之鑰匙，進入哲揚停車場，乙○○則於停車場附近把風，待
    戊○○持鑰匙發動曳引車，礙於不熟悉手煞車操作致無法駛
    離曳引車之際，由丁○○以行動電話指示戊○○手煞車操作
    方式，戊○○隨將曳引車駛離停車場，竊取得手，曳引車由
    戊○○駕駛開往台北市內湖區某處，乙○○則駕駛自小客車
    尾隨在後。戊○○、乙○○2人在台北市內湖區某處卸下曳
    引車之板架後，一同前往與丁○○約定交付曳引車之八堵交
    流道下方。抵達後，戊○○、乙○○隨同前往，由丁○○將
    該曳引車開往台北縣瑞芳鎮○○路319-4號旁空地藏放準備
    銷贓。嗣於94年7月21日，基隆市警察局第四分局員警會同
    丙○○在該空地查獲曳引車車頭而循線查悉。
二、案經基隆市警察局第四分局報請臺灣士林地方法院檢察署檢
    察官偵查起訴。
    理  由
一、按傳聞法則之重要理論依據，在於傳聞證據未經當事人之反
    對詰問予以核實，乃予排斥，惟若當事人已放棄對原供述人
    之反對詰問權，於法院審判時表明同意該等傳聞證據可作為
    證據，基於證據資料愈豐富，愈有助於真實發現之理念，並
    貫徹刑事訴訟法修法加重當事人進行主義之精神，確認當事
    人對於證據能力有處分權之制度，傳聞證據經當事人同意作
    為證據，法院認為適當者，亦得為證據。另當事人於調查證
    據時，對於傳聞證據表示「沒有意見」，而未於言詞辯論終
    結前聲明異議 (Without Objection)，應視為已有將該等傳
    聞證據採為證據之同意，此刑事訴訟法第159條之5定有明文
    。本案被告及辯護人於本院準備程序中已表示對卷內人證物
    證之證據能力無意見，本院審理時，被告及辯護人對於被告
    以外之人於審判外之陳述之證據能力並未表示意見，迄本院
    辯論終結前，被告及辯護人亦均未爭執本案證據之證據能力
    ，依刑事訴訟法第159條之5第2項之規定，應視為被告已同
    意本案相關之傳聞證據均可作為證據，本院斟酌本案卷內之
    證據並非非法取得，亦無證明力明顯過低之情形，且經原審
    法院及本院於審判期日依法進行證據之調查、辯論，被告於
    訴訟上之程序權，已受保障，前揭各該證據，均得採為證據
    ，先予敘明。
二、訊據上訴人即被告丁○○、乙○○均矢口否認竊盜犯行，被
    告乙○○辯稱：94年7月19日當天清晨，戊○○打電話稱有
    事找伊，約在台北市○○○○路一帶見面，伊在5點多到達
    ，已看到戊○○把曳引車開出來，車頭與板架分開，雖之前
    戊○○有提議要偷車，但伊沒有同意，系爭車輛鑰匙是戊○○偷偷複製，非伊交付等語。被告丁○○辯稱：伊雖有多次
    與戊○○通電話聯絡，但始終認為戊○○是無法再繳納分期
    付款，才欲出售曳引車，當時戊○○是說要把貸款的權利車
    賣給伊等語。
三、經查：
  (一)上開事實業據證人即共犯戊○○結證：「94年7月19日5時許
    ，乙○○開車帶我去南港路3段，乙○○載我去後，他就在
    外面等，我用鑰匙偷車…偷車時，丁○○打電話給我，問我
    要開去那邊給他，我問他手煞車要怎麼放…車子開出來後，
    我把車開到內湖重劃區，要把板架放掉，在那邊遇到乙○○
    ，換他開曳引車，我開他的自小客車，因為跟丁○○約在八
    堵，車子要到八堵山上，我們在八堵交流道遇到丁○○，遇
    到丁○○後他帶我們到山上，把車停在那邊，丁○○開曳引
    車上去，我開丁○○的自小客車，乙○○開自己的自小客車
    。因為我跟乙○○都需要錢，所以偷曳引車，車鑰匙是乙○○提供的．．因為乙○○是那部車司機，所以他不能去，若
    他進去會被人家知道是他開的。乙○○來我家接我。我跟丁○○提偷車的事，他一直問我車子何時交給他，丁○○在案
    發前一個月都陸陸續續有催我。當天早上丁○○打電話給我
    ，是要改約定交車的地點，我就問他手煞車怎麼放，他就教
    我怎麼放手煞車，因為我沒開過那一型的車。丁○○是說約
    在交流道見面，他會安排好地點，他會自己將車開到別的地
    點。」等語 (見原審卷第58頁至第63頁)，核與被害人丙○○指述被害情節相合，且有哲揚停車場監視錄影翻拍畫面7
    幀、曳引車車頭照片影本3幀、基隆市警察局車輛尋獲通報
    單、拖車、汽車新領牌照登記書影本、臺北市政府警察局南
    港分局車輛失竊電腦輸入單等在卷及被告戊○○使用之0000
    000000號行動電話通聯紀錄、被告乙○○使用之0000000000
    號行動電話通聯紀錄、被告丁○○使用之0000000000號行動
    電話通聯紀錄各1份附卷為憑。
  (二)被告乙○○雖以前詞置辯，然被告乙○○於94年8月17日警
    詢時自承：「開車跟著戊○○到台北市內湖區○○○路一帶
    地空，戊○○將板架卸下，接著戊○○把車開到瑞芳，我車
    子跟到瑞芳」等語 (見偵卷第31頁)；於原審95年3月27日準
    備程序時稱：「在瑞芳，丁○○把曳引車開到山上，我開自
    己的車跟著走，戊○○開丁○○的車」等語；於原審95年4
    月11 日審理時再稱：「我有和戊○○一起去八堵，我自己
    開車去，戊○○開曳引車車頭，在八堵遇到丁○○，再一起
    去瑞芳山上」等語 (見原審卷第40頁、第59頁)，所述情節
    與共犯戊○○所供大致吻合。綜觀被告乙○○自承與戊○○
    前往台北市內湖區一同與丁○○會面，被告等3人再一同前
    往瑞芳山上等情，顯然至少竊得曳引車後之交付及藏匿，被
    告乙○○全程在場，若真無參與行竊意思，礙於其與戊○○
    情誼，避免戊○○受刑事追訴，隱匿不報警即可，何必自陷
    不利益，在清晨易啟人疑竇時段，又未對戊○○提供任何助
    益情況下，與戊○○、丁○○一同前往藏匿贓車？凡此種種
    ，與吾人日常生活處事原則相悖，被告乙○○抗辯未參與行
    竊，實在難以令人相信。再者，被告乙○○原係系爭曳引車
    司機，曾保管該曳引車鑰匙之事實，為被告乙○○所不爭執
    ，本件戊○○係持鑰匙而非以破壞曳引車方式啟動竊得曳引
    車，此據戊○○結證屬實。依被告乙○○供稱「看到乙○○
    已經把曳引車開出來，我有問他為何把車牽出來，他說車子
    是偷出來的，我當他是朋友不敢報警，也沒有再問他什麼事
    」等語，果被告乙○○未曾將曳引車鑰匙交付戊○○，何以
    僅詢問被告戊○○為何駕駛曳引車之原因，對於戊○○以何
    方式取得曳引車卻未予置疑？雖共犯戊○○於偵查初時供述
    系爭車輛鑰匙是其乘機複製云云，然其於原審時已結稱警訊
    筆錄是乙○○要伊這樣講的 (見原審卷第60頁)，查戊○○
    與乙○○為至友，夙無怨隙，殊無設詞誣陷之理，是其供述
    尚非不可採信。參以共犯丁○○於94年11月22日偵查中結稱
    ：「戊○○聯絡我，有跑貸款的車賣給我，當時戊○○說一
    個35萬元，2個70萬元，意思是2人平均分，我說差不多50到
    55 萬元可以跟朋友講」等語，核與戊○○於95年4月11日證
    稱「拿到錢我和乙○○一人一半」等情相符，倘若戊○○與
    乙○○間無犯意聯絡，關於竊得曳引車事後利益之分配，戊○○何以願與被告乙○○共享，更無須事先將利益分配情節
    告知丁○○之理，是被告乙○○共同行竊事實，應無疑義。
  (三)被告丁○○雖以前詞置辯，然被告丁○○於警訊中即坦陳他
    (指戊○○)有說要偷一部貸款權利車賣給我，我回答說要漂
    亮一點，不然不要，但是沒有談成」 (見偵卷第11頁)，可
    見被告丁○○早悉戊○○竊取曳引車之事，而被告丁○○不
    論在94年7月19日5時許本件竊案發生時間之前，或之後，其
    與戊○○以電話頻密聯繫等情，有前揭電話通聯紀錄可按。
    再徵之被告丁○○於95 年3月27日原審行準備程序中自承：
    「與戊○○約定在交流道，到達時看到戊○○和乙○○…由
    我開曳引車到瑞芳山上，戊○○開我的車，乙○○也有一起
    去或在交流道等我忘記了」等語；於原審審理時供述：「戊○○有問我怎麼放手煞車，我有告訴他，因為我以前看過人
    家怎麼放。」等語，可知被告丁○○已非單純他人行竊後之
    收購贓車，其亦有參與行竊之行為，甚為顯然。
  綜上，本件事證明確，被告二人所辯，無非事後卸責之詞，不
  足採信，其等犯行，均堪以認定，應依法論科。至被告另請求
  傳訊證人甲○○到庭證明戊○○係要出售權利車，及請求與戊○○對質云云，惟戊○○已於原審到庭詰問，且本件事證已明
  ，故本院認無再傳訊甲○○及戊○○之必要，併此敘明。
四、按共同正犯之意思聯絡，原不以數人間直接發生者為限，即
    有間接之聯絡者，亦包括在內。又刑法分則或刑法特別法中
    規定之結夥二人或三人以上犯罪，應以在場實施或在場參與
    分擔實施犯罪之人為限，不包括同謀共同正犯在內，最高法
    院76年台上字第7210號著有判例，可資參照。本件竊案現場
    在場者僅被告乙○○、戊○○二人，是核被告乙○○、戊○○、丁○○三人的行為，均係犯刑法第320條第1項之竊盜罪
    。原審審酌被告乙○○身為受僱於丙○○之司機，不思正派
    工作，反利用機會複製鑰匙行竊，事後又設詞狡辯態度不佳
    ；被告丁○○未以合法正當途徑賺取利益，為謀私益，破壞
    社會善良風氣，犯後又矢口否認之態度等一切情狀依刑法第
    28條、第320條第1項，罰金罰鍰提高標準條例第1條前段，
    分別量處被告各有期徒刑十月，以示懲儆，並說明被告供犯
    罪所用之曳引車複製鑰匙，既未扣案，又無證據證明現尚存
    在，爰不予諭知沒收，附此說明。認事用法及量刑均無不合
    ，檢察官上訴指摘原判決量刑過輕、被告等上訴否認犯罪，
    均非有理由，應予駁回。
據上論斷，應依刑事訴訟法第368條，判決如主文。
本案經檢察官游明仁到庭執行職務。
中    華    民    國    95    年    9     月    20    日
                  刑事第十五庭審判長法  官  吳昭瑩
                                    法  官  王麗莉
                                    法  官  楊貴雄
以上正本證明與原本無異。
不得上訴。
                                    書記官  林淑貞
中    華    民    國    95    年    9     月    21    日
附錄：本案論罪科刑法條全文
中華民國刑法第320條第1項
意圖為自己或第三人不法之所有，而竊取他人之動產者，為竊盜
罪，處5年以下有期徒刑、拘役或5百元以下罰金。


司法院資訊處製作；財團法人民間司法改革基金會備份。
